---
title: "Plotly & archives"
output:
  html_document:
    df_print: paged
editor_options:
  chunk_output_type: inline
---

```{r, echo=FALSE, warning=FALSE, include=FALSE}
library(plotly)
```

# Réalisation d'un premier graph ne prenant en compte que les colonnes textuelles

Visualisation des éléments consultés en ligne au premier semestre 2022 et classés par grandes familles de fonds

```{r, echo=FALSE}
data <- read.csv("AD13_data_sem1.csv", encoding = "UTF-8")
```

```{r, echo=FALSE}


graph <-  plot_ly(
                type = "treemap",
                labels = data$labels,
                parents = data$parent,
                marker=list(colorscale="YlGnBu")) %>% 
            layout(title = "Ma jolie Treemap V1")

graph
```
# Second graph qui prend en compte les valeurs (nombre de vues au premier semestre 2022)


Graphique basé sur les mêmes données que supra mais intégrant la valeur du nombre de vues (par ex. 81840 pages de l'état-civil de la ville de Marseille ont été vues)

```{r, echo=FALSE}


graph <-  plot_ly(
                type = "treemap",
                labels = data$labels,
                parents = data$parent,
                values = data$value,
                marker=list(colorscale="YlGnBu")) %>% 
            layout(title = "Ma tout aussi jolie treemap V2")

graph
```
# Autre visualiation des mêmes données, avec intégration des valeurs

Graphique identique au précédent mais sous la forme d'un sunburst.

```{r, echo=FALSE}



soleil <-  plot_ly(
                type = "sunburst",
                labels = data$labels,
                parents = data$parent,
                values = data$value,
                marker=list(colorscale="YlGnBu")) %>% 
            layout(title = "Mon juli sunburst")

soleil
```
# Visualisation d'un état des fonds d'archives sous la forme d'une treemap

Changement de données : à partir de l'état des fonds des AD29 (données scrappées sur le site internet des AD). 


```{r, echo=FALSE}



adf <- read.csv("AD29_etat_fonds.csv", encoding = "UTF-8")
```

```{r, echo=FALSE}

etat <-  plot_ly(
                type = "treemap",
                labels = adf$labels,
                parents = adf$parents)

etat
```
```

